【裁判字號】    89,易,3845
【裁判日期】    900328
【裁判案由】    竊盜
【裁判全文】
臺灣臺中地方法院刑事判決                        八十九年度易字第三八四五號
    公  訴  人  台灣台中地方法院檢察署檢察官
    被      告  乙○○
右列被告因竊盜案件，經檢察官提起公訴（八十九年度偵字第一七０八０號），本院
判決如左：
    主  文
乙○○無罪。
    理    由
一、公訴意旨略以：被告乙○○前曾犯偽造私文書等罪，經台灣台中地方法院判處有
    期徒刑十月，甫於八十六年三月二十五日執行完畢，仍不知悔改。復於八十九年
    九月十三日凌晨間，在丙○○所經營位於台中縣東勢鎮○○里○○路五七五之一
    號豪山國際股份有限公司內，竊取電腦主機，雷射印表機、傳真機各壹台（下稱
    系爭物），旋即以新台幣壹萬元之代價販賣予不知情之甲○○（另為不起訴處分
    ），嗣於八十九年十月十八日十九時三十分許，在甲○○位於台中縣東勢鎮○○
    里○鄰○○○街一三○號住處為警查獲甲○○持有毒品（此部份另由警移送偵辦
    ）及前揭物品，而循線查獲乙○○。因認被告涉有刑法第三百二十條第一項之竊
    盜罪嫌云云。
二、按犯罪事實應依證據認定之，無證據不得推定其犯罪事實；又不能證明被告犯罪
    者，應諭知無罪之判決，刑事訴訟法第一百五十四條、第三百零一條第一項分別
    定有明文；又按犯罪事實之認定，應憑真實之證據，倘證據是否真實尚欠明顯，
    自難以擬制推測之方法，為其判斷之基礎，最高法院五十三年台上字第六五六號
    判例著有明文。
三、訊據被告堅決否認有竊盜之事實，辯稱：伊於偵查中之所以承認，是因為甲○○
    叫伊幫他把罪扛下來，他會給伊錢，結果他並沒有給伊錢，此件確實與伊無關等
    語。經查：（一）本件竊盜犯行被告固於檢察官訊問時供稱：「伊竊取的電腦的
    過程是：於八十九年九月間，伊在東勢鎮○○路上之產業道路上，看到布袋蓋著
    一堆東西，伊掀開看到電腦，心想怎會有那麼好的電腦」、「伊承認是伊偷的」
    等語（見偵查卷第三十五、三十六頁），惟被告供承竊取電腦的過程核與被害人
    丙○○指稱：該批東西是於八十九年九月十二日中秋節，在東勢鎮○○路五七五
    號之一的公司內被偷的等語，並不相符，被告於偵查中所供述之自白是否與事實
    相符，已非無疑？況前揭系爭物係於八十九年十月十八日十九時三十分許，在甲
    ○○位於台中縣東勢鎮○○里○鄰○○○街一三○號住處為警查獲的，而證人甲
    ○○初於警訊中供稱：係不詳年籍之綽號阿田賣給他云云，其後經警察提示口卡
    始改供稱：綽號阿田就是乙○○云云，則證人甲○○之指述是否真實，更非無疑
    ？（二）在證人甲○○處查獲的系爭物電腦主機（含螢幕）、雷射印表及傳真機
    各一台（詳如偵查卷第二十二頁）體積甚為龐大，要搬運一定要有車輛，而且必
    須是自用小客車以上之車輛，機車根本無法載運，比對證人甲○○所稱其向被告
    買受電腦的過程略以：是乙○○打電話給伊，說他從家裡搬電腦出來，他缺錢用
    ，乙○○係於中秋節前後，在沙連河那邊交給我的，當時我並沒有看到他的交通
    工具，伊到時，他已經在那裏了，後來是伊載他回去的等語（見本院九十年一月
    三日及二月廿七日訊問筆錄），又沙連河地處偏僻，亦據證人董立君（本件之承
    辦員警）證述在卷，則證人甲○○證述交易地點及態樣，顯與系爭物之現況迥異
    ，且該系爭物若確係被告賣給甲○○，何以甲○○不直接叫被告將系爭物載至伊
    住處，反而載運至地處偏僻處之沙連河，增加被查獲之機會？況證人甲○○證稱
    ：被告說他沒有車子，所以才沒有叫被告把系爭物帶至伊的住處等語（見本院九
    十年一月三日訊問筆錄），惟沙連河距被告住處或東關路大約有數公里之遠，亦
    據證人董立君證述在卷，被告既無車子又何以能將系爭物載送至沙連河？更徵證
    人甲○○之證述與事實不符，又系爭物尚屬新品，有照片為憑，其金額高達十萬
    四千五百五十二元，已據被害人供承在卷，而交易的地點，又係在偏僻的沙連河
    ，且證人甲○○僅以一萬元即取得，其上開證述顯然嚴重違反常情，實不足採信
    。
四、綜上，被告雖於偵查中供稱系爭物係其所偷的，然其所述竊盜的過程，核與被害
    人所述被竊情節不符，且供述竊取的地點係在東關路的產業路，亦與系爭物的現
    況不合，實難採信，而系爭物又是在證人甲○○的住處查獲，且其證述其向被告
    買受等情節，嚴重違反常情，又無可採。再參以被告於偵查中為偵訊時確係與證
    人甲○○同時出庭應訊，則被告所辯：其係因甲○○叫伊幫他把罪扛下來，他會
    給伊錢等語，應堪採信。自尚難僅憑證人甲○○不實之證述即推定被告竊盜犯行
    。既無足以證明被告確有竊取上揭系爭物之積極證據，自不得以被告於偵查中不
    實之自白，即以認定其犯竊盜罪之論據。此外，復查無其他證據足資證明被告有
    竊盜之行為，既不能證明被告犯罪，揆諸上揭刑事訴訟法之規定，依法應為被告
    無罪之諭知。
五、本件既已為無罪之諭知，自與移送併辦部分（即八十九年偵字第一四一五一號）
    ，並無連續犯之關係，該部分自應退回，由檢察官另行偵辦。
據上論斷，應依刑事訴訟法第三百零一條第一項，判決如主文。
本案經檢察官蔡曉崙到庭執行職務。
中      華       民       國     九十     年     三     月    二十八    日
                                     臺灣臺中地方法院刑事第一庭
                                          法  官  吳  進  發
右正本證明與原本無異。
如不服本判決，應於判決送達後十日內向本院提出上訴狀，上訴於臺灣高等法院臺中
分院( 須附繕本 )。
                                          書記官
中      華       民       國     九十     年     三     月    二十九    日


司法院資訊處製作；財團法人民間司法改革基金會備份。
